YIYI PLANTINET



Développeuse React Nextjs / React native



github.com/yiyi41



chenyy41@gmail.com



06.07.48.19.22

LANGUE

Anglais professionnel Chinois langue maternelle

COMPÉTENCES

- Méthodologie agile
- Pensée logique
- Résolution de problèmes
- Gitflow
- Capacité de se former
- Capacité de communiquer
- Relation client

ATOUTS

- Persévérante
- Autonome
- L'esprit d'équipe
- Attentive, à l'écoute
- Multiculture

CENTRES D'INTÉRÊTS

- Couture
- Cuisine
- L'art, le design et la mode

DIPLÔME & FORMATION

- Bootcamp React à Le Reacteur
- Master 2 Marché de l'art à Sorbonne

PROFIL

Après 15 ans d'expérience enrichissante dans l'art contemporain et du cosmétique de luxe, j'ai entrepris un passionnant virage professionnel vers le développement web. J'apporte mes compétences techniques ainsi que mes compétences humaines et transversales à votre équipe.

Communicante, autonome, à l'écoute, je suis aussi à l'aise avec les équipes produit et design.

EXPÉRIENCES

Développeuse React à Web-atrio

Février 2023 - Aujourd'hui

Au sein de web-atrio, en méthodologie agile j'ai participé activement à la création du nouveau site de <u>Web-atrio.com</u> en React et Nextjs. Parallèlement, j'ai créé des projets personnels: des projects front ainsi des sites fullstack avec React et Nodejs en passant par des ORM comme MongoDB et Sequelize pour intéragir avec les basses de données.

Projets

Web-atiro

Gamepad

Canal+ clone

Manhwa Shop









Développement et missions :

- · Développement de features selon une maquette
- · Responsive d'un site web
- · Développement d'API
- Refacto
- · Création des bases de données
- · Résolution de bugs
- · Déploiement du back sur Heroku
- · Déploiement du front sur Netlify

Environnement technique

- · React / Next.js
- · React Native / Expo
- Typescript
- Sass
- · MongoDB, Mongoose, Sql, Sequilize
- · Gitlab, GitHub, Trello, Jira, Gitflow
- · Figma,
- · Méthode agile, Daily
- Code review PR

MES ANCIENS METIERS

Retail de cosmétique de luxe

La Prairie, Chanel, Aesop

Marché de l'art

Galerie Mitterrand

Département de la commande publique de la Ville Paris

ELLIOT KNIGHT



Développeur iOS Swift / SwiftUI





github.com/Harry-Knight



elliot.knight@appiwedia.com



07.62.39.13.13

LANGUE

Anglais courant

COMPÉTENCES

- Méthodologie agile
- Pensée logique
- Résolution de problèmes
- Gitflow
- KISS, DRY, YAGNI
- Capacités de former
- Relation client

ATOUTS

- Optimiste
- Persévérant
- Attentif, à l'écoute
- Patient

CENTRES D'INTÉRÊTS

- Lecture
- Technologies
- Web3
- Podcasts

DIPLÔME & FORMATION

- DAEU littéraire
- Swift Basics

PROFIL

Développeur iOS passionné, j'interviens sur l'ensemble des étapes d'une application iOS : la conception, l'architecture, développement et mise en ligne sur le store.

Communicant, force de proposition et bon vulgarisateur, je suis aussi à l'aise avec les équipes produit et design.

EXPÉRIENCES

Développeur iOS à Appiwedia

Janvier 2022 - Aujourd'hui

Au sein de l'agence et en méthodologie agile avec les équipes web et Android, j'ai pu travailler sur 5 applications iOS.

Projets

Stellar

Maghreb Recipes Bokit Finder



Crypto4Fun

Apprendre SwiftUI





Développement et missions :

- · Gestion API,
- · Création de mes librairies (Swift Package),
- · Live activities,
- · Swift Charts,
- · WidgetKit.
- · Core Location
- · Core Motion
- WeatherKit
- Résolution de bugs,
- TestFlight App Store Connect,
- · Création d'une formation en ligne,

Environnement technique

- · .Xcode, SwiftUI / Combine, Swift / Ulkit
- · MVVM / MVC
- · Bitbucket, GitHub, Trello, Gitflow,
- Figma,
- · Méthode agile, Daily Sprint de 2 semaines,
- · Code review PR.

FORMATIONS

Apple Foundation Program

Septembre, décembre 2021



ELLIOT KNIGHT



Développeur iOS



github.com/Harry-Knight



elliot.knight@appiwedia.com



<u>07.62.39.13.13</u>

LANGUE

Anglais courant

COMPÉTENCES

- · Approche agile
- Pensée logique
- **Design Patterns**
- Résolution de problèmes
- Gitflow
- KISS, DRY, YAGNI
- · Relation client

ATOUTS

- Optimiste
- Persévérant
- Attentif. à l'écoute
- En formation continue

CENTRES D'INTÉRÊTS

- Lecture
- Technologies
- Design
- Podcasts
- Voyages

DIPLÔME & FORMATION

BAC L

PROFIL

Développeur iOS passionné, j'interviens sur l'ensemble des étapes d'une application iOS: la conception, l'architecture, le développement et la mise en ligne sur l'App Store.

Communicant, force de proposition et vulgarisateur, je suis aussi à l'aise avec les équipes produit et design.

EXPERIENCES

<u>La Française des Jeux</u>

Décembre 2022 - Aujourd'hui

Développement et maintenance de l'application iOS Parions Sport en Ligne, intégration des maquettes, communication avec les différentes équipes.

Appiwedia

Janvier 2022 - Aujourd'hui

Développement d'app iOS au sein de l'agence et en méthodologie agile avec les équipes web et Android sur Bokit Finder principalement.

Projets



<u>La Française des Jeux</u> - Parions Sport En Ligne 🗱

- SwiftUI UIKit
- Maintenance et évolution Kotlin Multiplatform framework
- Conversion code Kotlin en Swift
- Tracking
- Tests unitaires
- TCA Évolution des Reducer à ReducerProtocol
- Architecture

Appiwedia - Bokit Finder 🥪

- UIKit SwiftUI
- Localisation
- Maintenance UIKit et passage sur SwiftUI
- Utilisation d'API internes



<u>Biss'App</u> - Stellar To The Moon 🚀

- Téléchargement des images
- SPM StellarMoonKit Externalisation des API et model
- Gestion version iPad



Apprendre SwiftUI - Formation Maghreb Recipes 😓



- Réalisation de la formation de A à Z
- Création de recettes personnalisées
- Utilisation de nouvelles features iOS16 SwiftUI 4



<u>Crypto4Fun</u> - Tracking et historique des prix de cryptos 👶



- Swift Charts
- Multithreading
- Swift Package Manager



<u>Crypto4FunKit</u> - Famework pour Crypto4Fun 🚞



- Écriture des appels réseau
- Simplification de l'architecture du projet Crypto4Fun

Environnement technique

- · Xcode, SwiftUI / Combine, Swift / UIKit
- · MVVM, MVC, TCA
- · ActivityKit, Swift Charts, WidgetKit, Core Location, Core Motion, WeatherKit...
- · Bitbucket, GitHub, Trello, Git
- · Méthode agile, Daily Sprint de 2 semaines,
- · Code review PR GitLab, GitHub.

FORMATIONS

Apple Foundation Program

Septembre, décembre 2021



ELLIOT KNIGHT



Développeur iOS



github.com/Harry-Knight



elliot.knight@appiwedia.com



<u>07.62.39.13.13</u>

LANGUE

Anglais courant

COMPÉTENCES

- Approche agile
- Pensée logique
- Design Patterns
- Résolution de problèmes
- Gitflow
- KISS, DRY, YAGNI
- Relation client

ATOUTS

- · Optimiste
- Persévérant
- Attentif, à l'écoute
- En formation continue

CENTRES D'INTÉRÊTS

- Lecture
- Technologies
- Design
- Podcasts
- Voyages

DIPLÔME & FORMATION

BAC L

PROFIL

Développeur iOS passionné, j'interviens sur l'ensemble des étapes d'une application iOS : la conception, l'architecture, le développement et la mise en ligne sur l'App Store.

Communicant, force de proposition et vulgarisateur, je suis aussi à l'aise avec les équipes produit et design.

EXPÉRIENCE

<u>La Française des Jeux</u>

Décembre 2022 - Aujourd'hui

Développement et maintenance de l'application iOS Parions Sport en Ligne, intégration des maquettes, communication avec les différentes équipes.

Évoluant dans une équipe de 6 développeurs iOS, j'ai appris beaucoup de mes pairs, ce qui m'a permis de m'améliorer continuellement sur le plan humain et technique.

Projets



La Française des Jeux - Parions Sport En Ligne *

- · Xcode, Swift, SwiftUI, Combine, UIKit
- · Pair programming
- Maintenance et évolution Kotlin Multiplatform framework
- Conversion code Kotlin en Swift
- Tracking
- Tests unitaires (XCTAssert)
- MVVM, MVC, TCA
- Architecture
- Méthode agile, daily sprint de 2 semaines
- GitLab, git, code review, Bitrise
- Jira, Figma,

Appiwedia - Bokit Finder

- UIKit SwiftUI
- MapKit
- Maintenance UIKit et passage sur SwiftUI
- Utilisation d'API internes
- BitBucket, Trello



Biss'App - Stellar To The Moon

- Téléchargement des images
- Widgets
- SPM StellarMoonKit Externalisation des API et model
- Gestion version iPad

Apprendre SwiftUI - Formation Maghreb Recipes

- Réalisation de la formation de A à Z
- Création de recettes personnalisées
- Utilisation de nouvelles features iOS16 SwiftUI 4
- Favoris



<u>Crypto4Fun</u> - Tracking et historique des prix de cryptos

- Swift Charts
- Multithreading
- Swift Package Manager



<u>Crypto4FunKit</u> - Famework pour Crypto4Fun

- Écriture des appels réseau
- Simplification de l'architecture du projet Crypto4Fun

Liens de mes repos / projets de veille sur mon temps libre

Stellar To The Moon: Regardez et téléchargez des vidéos d'astronomie

Clean Code POC: Projet de veille sur l'architecture iOS

Maghreb Recipes Courses: Formation en ligne crée par

SwiftUI MapSearch POC: Checher une adresse et animer la vue map avec SwiftUI

FORMATIONS

Apple Foundation Program

Septembre, décembre 2021